臺灣雲林地方法院刑事判決　　　　　　　 99年度訴字第731號
公　訴　人　臺灣雲林地方法院檢察署檢察官
被　　　告　許家禎
上列被告因違反毒品危害防制條例案件，經檢察官提起公訴（99
年度毒偵字第1414號、99年度毒偵字第1415號、99年度毒偵字第
1449號），被告於準備程序進行中就被訴事實為有罪之陳述，經
告知簡式審判程序之旨，並聽取當事人之意見後，本院合議庭裁
定由受命法官獨任行簡式審判程序，判決如下：
    主      文
許家禎施用第一級毒品，累犯，處有期徒刑拾壹月，扣案之海洛
因壹包（驗餘淨重計零點參陸零玖公克）沒收銷燬之；盛裝海洛
因之外包裝夾鏈袋壹只、塑膠管壹條、注射針筒貳支、塑膠鏟子
壹支均沒收之。又施用第二級毒品，累犯，處有期徒刑柒月。又
施用第一級毒品，累犯，處有期徒刑拾壹月。又施用第二級毒品
，累犯，處有期徒刑柒月。又施用第一級毒品，累犯，處有期徒
刑拾壹月。應執行有期徒刑貳年，扣案之海洛因壹包（驗餘淨重
計零點參陸零玖公克）沒收銷燬之；盛裝海洛因之外包裝夾鏈袋
壹只塑膠管壹條、注射針筒貳支、塑膠鏟子壹支均沒收之。
    事實及理由
一、犯罪事實
    許家禎前因施用毒品案件，經觀察、勒戒後，認無繼續施用
    毒品之傾向，由本署檢察官於民國88年 4月17日，以88年度
    偵字第2048、2218號案件為不起訴處分確定；又因施用第1
    、2 級毒品案件，先送強制戒治，嗣經法院於89年12月29日
    判處應執行有期徒刑2 年確定；強制戒治部分，於90年5 月
    21日停止強制戒治付保護管束出所，迄同年9 月10日期滿未
    經撤銷以執行完畢論；復因施用第1 、2 級毒品、竊盜等案
    件，經法院判處應執行有期徒刑1 年6 月、1 年2 月、6 月
    確定，前揭3 案接續執行，於96年7 月4 日縮短刑期假釋付
    保護管束出監，97年5 月20日假釋期滿，其假釋未經撤銷，
    以執行完畢論。詎許家禎猶不知悔改，無以拒絕毒品之誘惑
    ，基於各別犯意，分次為下列施用第一級毒品海洛因及第二
    次毒品甲基安非他命之行為：
(一)、其先基於施用第一級毒品海洛因之犯意，於99年6 月11日16
    時許，在雲林縣口湖鄉水井村144 號前，先以海洛因摻水置
    入針筒內注射之方式施用第一級毒品海洛因1 次，再基於施
    用第二級毒品甲基安非他命之犯意，將甲基安非他命置於玻
    璃球內用火燒烤後吸食其煙霧之方式，施用第2 級毒品甲基
    安非他命1 次，嗣經警在上開處所查獲，並扣得海洛因一包
    （驗餘淨重計0.3609公克）、塑膠管1 條、注射針筒2 支、
    塑膠鏟子1 支，並採其尿液送驗，呈現嗎啡、可待因及甲基
    安非他命陽性反應。
(二)、其先基於施用第一級毒品海洛因之犯意，於99年6 月14日22
    時許，在雲林縣口湖鄉○○村○○鄰○○路18號住處內，先以
    海洛因摻水置入針筒內注射之方式施用第一級毒品海洛因1
    次，復基於施用第二級毒品甲基安非他命之犯意，將甲基安
    非他命置於玻璃球內用火燒烤後吸食其煙霧之方式，施用甲
    基安非他命1 次，嗣於同年月15日在在雲林縣口湖鄉埔南村
    外埔66號為警查獲，並採其尿液送驗，呈現嗎啡、可待因、
    安非他命及甲基安非他命陽性反應。
(三)、其基於施用第一級毒品海洛因之犯意，於99年6 月19日16時
    至17許，在雲林縣口湖鄉○○村○○路18號住處內，以將海
    洛因摻水置入針筒內注射之方式，施用第1 級毒品海洛因1
    次，嗣於99年6 月20日因另案通緝，為警查獲，並採其尿液
    送驗，檢出嗎啡及可待因陽性反應。
二、認定犯罪事實所憑之證據及理由
(一)、本件被告許家禎所犯之罪，係死刑、無期徒刑、最輕本刑為
    3 年以上有期徒刑以外之罪，其於準備程序就前揭被訴事實
    為有罪之陳述，經受命法官告知簡式審判程序之旨，並聽取
    其與公訴人之意見後，本院合議庭裁定，依刑事訴訟法第27
    3 條之1 規定，由受命法官獨任進行簡式審判程序，是本案
    之證據調查，依刑事訴訟法第273 條之2 規定，不受同法第
    159 條第1 項、第161 條之2 、第161 條之3 、第163 條之
    1 及第164 條至第170 條規定之限制，合先敘明。
(二)、訊據被告對上開事實坦承不諱，並有雲林縣警察局北港分局
    查獲毒品案件嫌犯尿液真實姓名對照表2 紙、雲林縣警察局
    臺西分局委託檢驗尿液代號與真實姓名對照認證單1紙 、正
    修科技大學超微量研究科技中心尿液編號R00-0000-000號檢
    驗報告、正修科技大學超微量研究科技中心尿液編號R00-00
    00-000號檢驗報告、正修科技大學超微量研究科技中心尿液
    編號R00-0000-000號檢驗報告、扣案之第1 級毒品海洛因1
    包（驗餘淨重計0.3609公克）、臺灣雲林地方法院檢察署刑
    案資料查註紀錄表、全國施用毒品案件紀錄表、雲林縣警察
    局北港分局雲警港偵字第0991000310號扣押物品目錄表、正
    修科技大學99年12月2 日正超微字第0990013971號函文、雲
    林縣警察局北港分局99年12月2 日雲警港偵字第0990013539
    號函文、本院依職權函詢之法務部法醫研究所100 年1 月11
    日法醫毒字第0990007063號函文在卷可稽，可認被告自白與
    事實相符。綜上，本件事證明確，被告犯行洵堪認定，應依
    法論科。
三、論罪科刑之理由
(一)、核被告所為，係犯毒品危害防制條例第10條第1 項之施用第
    一級毒品罪及同條例第10條第2 項之施用第二級毒品罪。被
    告因施用海洛因、甲基安非他命而持有海洛因、甲基安非他
    命之低度行為，應為施用之高度行為所吸收，均不另論罪。
    再就本案被告行為數，依起訴書所載「被告係分別於99年6
    月11日及同年月15日，先後2 次為警查獲並均採取尿液送驗
    ，結果均呈嗎啡、可待因及甲基安非他命陽性反應，惟前後
    2 次查獲之時間密接，不能排除第2 次驗尿時所呈現之第1
    、2 級毒品陽性反應，係因第1 次驗尿前施用毒品所致，從
    而僅足認定被告於上開第2 次為查獲採尿送驗各回溯96小時
    內之某時，確有施用第1 、2 級毒品之犯行」等語，因而認
    被告在99年6 月11日及同年月15日時為警查獲時，推論僅有
    各1 次施用海洛因及甲基安非他命之犯行，然觀諸99年6 月
    11日採驗被告尿液之正修科技大學超微量研究科技中心尿液
    編號R00-0000-000號檢驗報告（下稱6 月11日尿液檢驗報告
    ），與同年月15日採驗被告尿液之正修科技大學超微量研究
    科技中心尿液編號R00-0000-000號檢驗報告（下稱6 月15日
    尿液檢驗報告），其中被告於6 月11日尿液檢驗報告中，甲
    基安非他命閾值為3,872ng/ml、可待因閾值為7,420ml 、嗎
    啡閾值為68,000ng/ml ，其於6 月15日尿液檢驗報告中，甲
    基安非他命閾值大於20,000ng/ml 、可待因閾值為8,500ml
    、嗎啡閾值為87,200ng/ml ，兩者相較之下，明顯可見被告
    於99年6 月15日尿液中上開毒品閾值比起先前11日時更形增
    高，本院復詢之法務部法醫研究所是否在被告兩次採尿期間
    ，有再次施用海洛因及甲基安非他命行為之可能，經法務部
    法醫研究所表示研判受檢者在第一次採尿後不排除有再使用
    第一級毒品海洛因及第二級毒品甲基安非他命等語，有卷附
    之法務部法醫研究所100 年1 月11日法醫毒字第0990007063
    號函文可佐，亦與被告供述相符，可認起訴書所載施用毒品
    次數係屬違誤，此亦經到庭公訴檢察官當庭更正（見本院卷
    第26頁），被告於99年6 月11日施用第一級毒品海洛因及第
    二級毒品甲基安非他命後，確實又在同年月14日再行施用前
    揭毒品無疑。據此，被告上開所犯5 罪，犯意各別，行為互
    殊，應予分論併罰。被告有前述犯罪事實欄所記載之前科紀
    錄，此觀臺灣高等法院被告前案紀錄表可明，其於有期徒刑
    執行完畢後5 年以內故意再犯本案5 次皆屬有期徒刑以上之
    罪，為累犯，均應依刑法第47條第1 項之規定加重其刑。
(二)、本院審酌：被告犯後坦承犯行，並詳細交代施用毒品細節，
    態度尚稱良好，被告曾自願前往醫院接受美沙東戒除毒癮療
    程，可見知被告至少有心想戒除毒癮、脫離毒品枷鎖，尚非
    屬無可救藥之輩。然被告會再施用甲基安非他命及海洛因，
    其稱係因為到醫院照顧爸爸，遇到過往毒友旋即淪陷毒海，
    於此殊為可惜，亦顯現被告縱使歷經戒治等處遇措施，都不
    足以使其隔絕毒品之誘惑，其未有革除毒癮之堅定決心灼然
    ，佐以被告自身育有2 子，年紀為12歲及14歲，正是容易仿
    效叛逆行徑時期，料想被告身為人父，絕不希望其子女走上
    相同染毒一途，終日渾渾噩噩，唯有藉由被告自身重新振作
    ，才能給予子女一定榜樣，且被告正值壯年，依其供承從事
    宴席桌盤出借、棚帳搭設，月收入達7 、8 萬之多，家中經
    濟狀況屬小康，被告更應把握現有之環境，並深切明瞭自身
    為人父、為人子之責任，讓自己回歸正途，扛起家中重擔，
    健全家庭功能，也才能避免子女走入歧途，據此，本院認為
    施予被告一定期間徒刑隔絕外界聯繫，才能幫助其遠離毒品
    誘惑，且給予被告及其家庭再次重生之契機。念及其施用毒
    品之犯行，在本質上乃屬戕害自己身心健康之行為，被告本
    案犯罪行為次數雖多達5 次，但是緊密集中在99年6 月11日
    至20日期間內施用，於定執行刑上須衡量執行之刑度要能反
    應其惡性，況被告係將工作所得用於毒品購買，是以其尚未
    有如以對於社會秩序造成嚴重破壞等竊盜、搶奪、強盜等方
    式，以獲取施用毒品經濟來源之行徑，及一切情狀，量處如
    主文所示之刑，並定應執行之刑。
(三)、扣案之海洛因1 包（驗餘淨重計0.3609公克），為查獲之毒
    品，不問屬於犯人與否，應依毒品危害防制條例第18條第1
    項前段之規定沒收銷毀之。又上開毒品以夾鏈袋盛裝，該毒
    品外包裝1 只既係用於包裹毒品，防其裸露、潮濕，便於攜
    帶，可與毒品分離，自係供本案犯罪所用之物，至扣案之塑
    膠管1 條、注射針筒2 支及塑膠剷子1 支，均為被告所有供
    犯罪所用之物，有雲林縣警察局北港分局扣押物品目錄表附
    卷可參，爰依刑法第38條第1 項第2 款沒收之。
四、應適用之法律：
(一)、刑事訴訟法第273 條之1 第1 項、第299 條第1 項前段。
(二)、毒品危害防制條例第10條第1 項、第2 項、第18條第1 項前
    段。
(三)、刑法第11條前段、第47條第1 項、第51條第5 款、第38條第
    1 項第2 款。
本案經檢察官朱啟仁到庭執行職務。
中    華    民    國  100     年    2     月    18    日
                    刑事第一庭  法  官  王子榮
以上正本證明與原本無異。
如不服本判決，應於收受本判決後10日內向本院提出上訴書狀，
並應敘述具體理由。如未敘述上訴理由者，應於上訴期間屆滿後
20日內向本院補提理由書狀（均須按他造當事人之人數附繕本）
「切勿逕送上級法院」。
                                書記官  陳俊偉
中    華    民    國   100    年    2     月    18    日
附錄本案論罪科刑法條全文：
毒品危害防制條例第10條
施用第一級毒品者，處6月以上5年以下有期徒刑。
施用第二級毒品者，處3年以下有期徒刑。